【裁判字號】    97,交聲,75
【裁判日期】    970716
【裁判案由】    違反道路交通管理處罰條例聲明異議
【裁判全文】
台灣花蓮地方法院交通事件裁定     97年度交聲字第75號
原處分機關  交通部公路總局臺北區監理所花蓮監理站
異  議  人  甲○○
即受處分人
上列異議人即受處分人因違反道路交通管理處罰條例案件，對於
交通部公路總局臺北區監理所花蓮監理站民國97年2月21日花監
違字第裁44-TA0000000號裁決聲明異議（原舉發案號：東警交字
第TA0000000號舉發違反道路交通管理事件通知單），本院裁定
如下：
    主  文
異議駁回。
    理  由
一、按汽車駕駛人，駕駛汽車之行車速度，超過規定之最高時速
    60公里以上者，處新臺幣 6千元以上2萬4千元以下罰鍰，並
    當場禁止其駕駛；汽車駕駛人有該款行為者，並吊扣該汽車
    牌照 3個月。復按交通法庭認為聲明異議無理由者，應裁定
    駁回，道路交通管理處罰條例第43條第1項第 2款、第4項、
    道路交通案件處理辦法第19條分別定有明文。
二、本件異議人甲○○將其所有車號1221-KJ號自小客車交由黃
    昭臺駕駛，黃某於民國96年12月31日16時44分，駕車行經台
    30線27.8公里處（玉長隧道東向車道），經警以雷達測定車
    速為每小時105公里，已超過該路段速限40公里而達60公里
    以上，原舉發單位即台東縣警察局交通警察隊依道路交通管
    理處罰條例第43條第1項第2款、第4項規定逕行舉發，於97
    年1月2日製發東警交字第TA0000000號舉發違反道路交通管
    理事件通知單送達於異議人，嗣交通部公路總局臺北區監理
    所花蓮監理站於97年2月21日以花監違字第裁44-TA0000000
    號裁決書裁處吊扣異議人汽車牌照3個月，異議人不服該處
    分，而於同年3月6日聲明異議等情，有上開舉發通知單、裁
    決書附卷可稽。
三、聲明異議意旨略謂：我將汽車借予黃昭臺使用，黃昭臺因違
    規受罰繳交8千元罰鍰，我本身並未違規，為何要吊扣牌照3
    個月，權益受損，一罪怎可二罰？故聲明異議，請求撤銷裁
    罰云云。
四、經查：異議人對於黃昭臺駕駛異議人所有之汽車超速違規之
    事實既不爭執，並有上開舉發單可佐，首堪認定，是原處分
    機關依據道路交通管理處罰條例第43條第 4項規定，裁罰吊
    扣汽車牌照 3個月，於法並無不合，況且吊扣汽車牌照之處
    分，本係專門針對汽車所有人之處罰，無從歸責於非車輛所
    有人之黃昭臺受罰。另異議人主張上開裁處有違「一罪不二
    罰」原則之虞云云，按行政罰法第24條第 2項規定：「前項
    違反行政法上義務行為罰鍰外，另有沒入或其他種類行政罰
    之處罰者，得依該規定併為裁處。但其處罰種類相同，如從
    一重處罰已足以達成行政目的者，不得重複裁處。」原處分
    機關，係依道路交通管理處罰條例第43條第 4項規定，裁處
    吊扣牌照 3個月，與駕駛人黃昭臺所受罰鍰處分，處罰對象
    不同，且處罰種類亦不同，並無違反一事不二罰原則。異議
    人所主張均無足取。
五、從而，原處分機關依據道路交通管理處罰條例第43條第 4項
    規定，對異議人裁處吊扣汽車牌照 3個月，於法並無違誤，
    亦無其他不當之情形，本件異議為無理由，應依道路交通案
    件處理辦法第19條，裁定如主文。
中    華    民    國    97    年    7     月    16    日
                  交通法庭    法  官  蕭一弘
上列正本證明與原本無異。
如對本裁定不服，應於送達後5日內，向本院提出抗告狀（應抄
附繕本）。
中    華    民    國    97    年    7     月    18    日
                              書記官


司法院資訊處製作；財團法人民間司法改革基金會備份。
